臺灣苗栗地方法院民事裁定              100年度家他字第3號
聲  請  人  黃宛楹
即  原  告
訴訟代理人  曾琬鈴律師
相  對  人  簡年志
即  被  告
上列當事人間請求認領子女等事件，業經判決確定，本院依職權
裁定確定訴訟費用額如下：
    主  文
被告應向本院繳納其應負擔之訴訟費用額新臺幣壹萬貳仟參佰陸
拾元，及自本裁定送達之翌日起至清償日止按年息百分之五計算
之利息。
    理  由
一、按經准予訴訟救助者，於終局判決確定或訴訟不經裁判而終
    結後，第一審受訴法院應依職權以裁定確定訴訟費用額，向
    應負擔訴訟費用之當事人徵收之，民事訴訟法第114 條第1
    項定有明文。次按民事訴訟法第91條第3 項規定：「法院依
    聲請以裁定確定訴訟費用額，應於裁定送達翌日起，加給按
    法定利率計算之利息。」依該條立法理由之說明，旨在「促
    使當事人早日自動償付其應賠償對造之訴訟費用」。故在當
    事人無力支出訴訟費用時，雖由國庫暫時墊付，然依民事訴
    訟法第114 條第1 項裁定，同屬確定訴訟費用額之程序，故
    亦應基於同一理由而類推適用民事訴訟法第91條第3 項之規
    定。又按應負利息之債務，其利率未經約定，亦無法律可據
    者，週年利率為5 ％，民法第203 條並有明文。
二、經查：
(一)、本件訴訟救助聲請人黃宛楹對相對人簡年志提起請求認領子
    女等訴訟，經本院以100 年度親字第3 號民事事件審理，並
    向本院聲請訴訟救助，經本院以99年度家救字第41號裁定准
    予訴訟救助在案，原告因而暫免繳納裁判費。上開請求認領
    子女等事件業經本院第一審判決：1.被告應認領原告所生之
    子黃竣晞（男，民國○○年○ 月○○日生，身分證統一編號：Ｚ0
    00000000號）為其子。2.對於兩造所生未成年子女黃竣晞權
    利義務之行使負擔，由原告任之。3.被告應自本件判決確定
    之日起至子女黃竣晞成年之日止，按月於每月10日前給付原
    告關於未成年子女黃竣晞之扶養費新臺幣7,162 元予原告。
    如遲誤一期未履行，其後之期間視為已到期。4.訴訟費用由
    被告負擔。並於100 年8 月15日確定在案。
(二)、又本院100 年度親字第3 號民事事件，原告聲明請求認領子
    女，係因非財產權事件起訴，依民事訴訟法第77條之14第1
    項規定，應徵裁判費新台幣（下同）3,000 元；另原告聲明
    主張被告應給付扶養費用部分，係屬因定期給付涉訟依民事
    訴訟法第77條之10規定：「因定期給付或定期收益涉訟，以
    權利存續期間之收入總數為準；期間未確定時，應推定其存
    續期間。但其期間超過10年者，以10年計算」，則關於上開
    判決主文3.部分，因原告請求之前述期間，超過10年，故依
    法以10年計算，則本件訴訟標的金額為859,440 元（計算式
    ：7,162 元/ 月×12個月×10年＝859,440 元）。則按民事
    訴訟法第77條之13規定，應徵裁判費9,360 元。據此，被告
    應負擔之訴訟費用即為12,360元（計算式：3,000 ＋9,360
    ＝12,360元）。亦即被告應負擔之訴訟費用額確定為12,360
    元，應由被告向本院繳納之。
三、爰依民事訴訟法第114 條第1 項前段，裁定如主文。
中    華    民    國    100  年    11     月    2    日
                  家事法庭   法    官    林卉聆
以上正本係照原本作成
如對本裁定抗告須於裁定送達後10日內向本院提出抗告狀，並應
繳納抗告費新臺幣1,000 元整。
中    華    民    國    100  年    11     月    2   日
                             書 記 官  簡慶仁